【裁判字號】    90,易,3367
【裁判日期】    901205
【裁判案由】    詐欺
【裁判全文】
臺灣臺中地方法院刑事判決                          九十年度易字第三三六七號
    公  訴  人  臺灣台中地方法院檢察署檢察官
    被      告  乙○○
右列被告因詐欺案件，經檢察官提起公訴（九十年度偵字第一八三九三號），本院判
決如左：
    主  文
乙○○連續意圖為自己不法之所有，以詐術使人將本人之物交付，處有期徒刑拾月。
    事  實
一、乙○○於民國（下同）八十七年間，因竊盜案件，經本院判處有期徒刑四月，緩
    刑二年，並於八十八年一月二十三日確定。於緩刑期間，猶不知悔改，明知其經
    濟拮据，陷於困境，已無清償債務能力，仍基於意圖為自己不法所有之概括犯意
    ，自八十八年十月間起至八十八年十二月間止，先後多次至甲○○所任職之台中
    市北屯區○○○路四三０號「麒麟理容院ＫＴＶ」店，向甲○○誆稱其有相當資
    力足以支付消費款，使甲○○不疑有他而陷於錯誤，接待乙○○入店包廂，並將
    店內酒品、食物，提供乙○○消費，共計詐遭乙○○詐得新台幣（下同）十三萬
    五千元價值之財物及利益。其後，乙○○為掩飾上情，於同年十二月二十五日，
    持峻桓企業社代表人蔣謙士所簽發，帳號000000000號，票號ＡＺＣ0
    000000號、面額十三萬五千元之支票一紙交付予甲○○，甲○○再於上開
    支票上背書後，持以交付麒麟理容院ＫＴＶ店之會計人員，清償其應負責收取之
    乙○○上開消費款，惟上開支票嗣經提示竟遭退票而無法兌現，並甲○○多次向
    乙○○追索而無著，始知受騙，受有上開財物之損失。
二、案經甲○○告訴由臺灣臺中地方法院檢察署檢察官偵查起訴。
    理  由
一、訊據被告乙○○對其有在八十八年十月間起至八十八年十二月間，先後多次至甲
    ○○所任職之台中市北屯區○○○路四三０號「麒麟理容院ＫＴＶ」店消費，並
    積欠十三萬五千元。其後持峻桓企業社代表人蔣謙士所簽發，帳號000000
    000號，票號ＡＺＣ0000000號、面額十三萬五千元之支票一紙交付予
    甲○○，且上開支票經提示遭退票等事實均不諱言，惟否認係蓄意詐欺，辯稱其
    是因生意經營不善一時經濟拮据所以才未能如期付款的，對於此等欠款其願分期
    付給等云云。惟查，前揭犯罪事實，業據告訴人甲○○於偵、審迭訴綦詳，並有
    上開本票影本及退票理由單影本各一紙等附卷可稽。且查被告所持之發票人峻桓
    企業社代表人蔣謙士，帳號000000000號之支票，於八十八年七月三十
    一日時，有作廢紀錄，並於同年十一月八日起，已遭各行庫退票而拒絕往來，迄
    至同年十二月二十五日止，已有數十張退票，退票總金額亦達千萬元以上等情，
    此有桃園票據交換所九十年八月六日桃票字第四０六號函附退票紀錄明細影本三
    十六張附卷足憑，是見被告明知上開支票已無法兌現，仍持以給付消費款，事後
    又藉口不為清償，且本件被告係於八十八年十月間所為之消費，告訴人於本院審
    理時，亦稱其曾要求被告和解或調解，被告均置之不理等情，足見被告於消費之
    始即有以此為詐術至明，故被告所辯非蓄意詐欺財物及所稱願分期給付欠款等語
    ，顯為事後推卸之詞，應不足採信，本件事證明確，被告犯行堪以認定。
二、核被告所為，係犯刑法第三百三十九條第一項之詐欺取財罪，及同法條第二項之
    詐欺得利罪，（公訴人以被告之犯行係犯刑法刑法第三百三十九條第一項之詐欺
    取財罪，其對被告詐得酒食部分，固尚稱相當，惟本件被告之犯行尚使告訴人甲
    ○○提供廂房及音、視服務，此等利得，應為不法得利，固被告尚另犯有刑法第
    三百三十九條第二項之詐欺得利罪，並此敘明），被告各該次一行為犯此二罪名
    ，屬想像競合，應從一重之詐欺取財罪處斷。又被告多次詐欺取財犯行，時間緊
    接，犯罪構成要件相同，顯係基於概括犯意，反覆為之，為連續犯，應依刑法第
    五十六條之規定，以一罪論，並加重其刑。爰審酌公訴人以被告於八十七年間，
    因竊盜案件，經法院判處有期徒刑四月，緩刑二年，並於八十八年一月二十三日
    確定，此有台灣台中地方法院檢察署刑案資料查註紀錄表一紙在卷可參，其雖不
    構成累犯，然其於緩刑期間，不思悔改遷善，力圖努力，竟安逸作樂，坐享其成
    ，白吃白喝，而具體求處被告有期徒刑十月，及其他一切情狀，量處如主文所示
    之刑，以資懲戒。
據上論斷，應依刑事訴訟法第二百九十九條第一項前段，刑法第三百三十九條第一項
、第二項、第五十五條、第五十六條，罰金罰鍰提高標準條例第一條前段，判決如主
文。
中      華      民      國      九十      年    十二    月      五      日
                                    臺灣臺中地方法院刑事第二庭
                                        法  官  柯  崑  輝
右正本證明與原本無異。
如不服本判決，應於送達後十日內向本院提出上訴狀（須附繕本），上訴於台灣高等
法院台中分院。
                                        書記官
中      華      民      國      九十      年    十二    月      五      日
附錄論罪科刑法條
刑法第三百三十九條第一項
意圖為自己或第三人不法之所有，以詐術使人將本人或第三人之物交付者，處五年以
下有期徒刑、拘役或科或併科一千元以下罰金。


司法院資訊處製作；財團法人民間司法改革基金會備份。
